【裁判字號】    99,上訴,42
【裁判日期】    990311
【裁判案由】    毒品危害防制條例
【裁判全文】
臺灣高等法院臺南分院刑事判決      99年度上訴字第42號
上  訴  人
即  被  告  甲○○
選任辯護人
即扶助律師  曾錦源  律師
上列上訴人因違反毒品危害防制條例案件，不服臺灣雲林地方法
院98年度訴字第449號中華民國98年12月2日第一審判決（起訴案
號：臺灣雲林地方法院檢察署98年度偵字第1540、1830號），提
起上訴，本院判決如下：
    主  文
原判決關於甲○○被訴如附表一編號4所示（即於民國97年11月
19日22時44分、50分許販賣第一級毒品予王坤寶）部分暨定應執
行刑部分均撤銷。
甲○○犯如附表一編號4所示（即於民國97年11月19日22時44分
、50分許販賣予王坤寶部分）販賣第一級毒品罪，處有期徒刑拾
陸年，未扣案販賣第一級毒品所得新臺幣伍佰元沒收之，如全部
或一部不能沒收時，以其財產抵償之。
其他上訴駁回（即甲○○被訴如附表一編號1、2、3所示販賣第
一級毒品部分及如附表一編號5所示轉讓第一級毒品部分）。
本判決第二項撤銷改判部分及第三項駁回上訴部分，應執行有期
徒刑拾玖年。未扣案之販賣第一級毒品所得新臺幣貳仟元沒收，
如全部或一部不能沒收時，以其財產抵償之。
    事  實
一、甲○○明知海洛因屬毒品危害防制條例第2條第2項第1款所
    列之第一級毒品，不得非法持有、轉讓或販賣，仍各基於販
    賣毒品以營利之意圖，以所持用之門號0000000000行動電話
    作為販賣第一級毒品海洛因之聯絡電話，分別先後為下列(一)
    至(四)所示之販賣第一級毒品海洛因犯行，另基於無償轉讓毒
    品之犯意，為下列(五)所示之轉讓第一級毒品海洛因犯行：
  (一)王德誠於民國97年11月29日10時56分、11時51分及12時15分
    許，以所使用之門號0000000000行動電話，與甲○○持用之
    上開行動電話相互聯絡後（通話內容詳如附表二編號1所示
    ），相約在雲林縣虎尾鎮五福園餐廳停車場，2人見面後，
    甲○○先請王德誠離開現場，由甲○○將海洛因1小包放置
    在該停車場某處石頭下方後亦離去，再由王德誠前往甲○○
    所指示石頭處以新臺幣（下同）500元置換該包海洛因，待
    王德誠離去後，再由甲○○將石頭下之現金取走，因而取得
    價金500元。
  (二)王德誠於98年2月4日4時2分、38分、44分及49分許，以所使
    用之上開行動電話，撥打甲○○持用之上開行動電話相互聯
    絡後（通話內容詳如附表二編號2所示），相約在雲林縣口
    湖鄉下崙村某寺廟附近夜市處空地，2人見面後，以上開交
    易模式，甲○○將海洛因1小包販賣予王德誠，因而取得價
    金500元。
  (三)王坤寶於97年11月19日17時37分及45分許，以所使用之門號
    0000000000行動電話，撥打甲○○持用之上開行動電話聯絡
    後（通話內容詳如附表二編號3所示），隨即雙方在雲林縣
    四湖鄉三房厝某處碰面，由甲○○以500元之價格，將第一
    級毒品海洛因1包販賣並交付予王坤寶（起訴書誤載為甲○
    ○將海洛因置放某處石頭下方供王坤寶自行取走之模式，將
    海洛因1小包販賣予王坤寶），而讓王坤寶賒欠毒品價金500
    元，惟嗣已自王坤寶處收得該欠款500元。
  (四)王坤寶於97年11月19日22時44分許，以所使用之上開行動電
    話，撥打甲○○持用之上開行動電話聯絡欲購買1,000元之
    第一級毒品（通話內容詳如附表二編號4-1所示），甲○○
    誤以為王坤寶係欲購買500元，隨即雙方在雲林縣口湖鄉下
    崙村丁府八千歲廟埕處碰面，甲○○乃將價值500元之第一
    級毒品海洛因1包交付予王坤寶（起訴書誤載為以將海洛因
    置放某處石頭下方供王坤寶以現金置換之模式，將海洛因1
    小包販賣予王坤寶），王坤寶並交付現金500元予甲○○（
    王坤寶於前開通話中已表明僅能先交付500元）。俟甲○○
    離去後，王坤寶即查覺該毒品之重量有異，乃於同日22時50
    分許，以其所使用之上開行動電話，撥打甲○○持用之上開
    行電話聯絡（通話內容詳如附表二編號4-2所示），經王坤
    寶詢問甲○○前開所交付毒品之數量，施坤寶始知有誤，2
    人再相約在上開丁府八千歲廟埕處碰面，由甲○○再交付價
    值500元之第一級毒品海洛因予王坤寶（此部分價金王坤寶
    仍賒欠中）。
  (五)王坤寶於97年12月3日17時30分許，以所使用之上開行動電
    話，撥打甲○○持用之上開行電話聯絡後，由甲○○指示不
    知情某真實姓名年籍不詳綽號「阿猴」之成年男子前往雲林
    縣四湖鄉箔子村箔子寮316號甲○○住處對面之土地公廟處
    ，將數量不詳但純質淨重未超過5公克之海洛因1小包無償轉
    讓予王坤寶。
二、案經對甲○○所持用之上開門號行動電話實施通訊監察後，
    由臺灣雲林地方法院檢察署檢察官指揮雲林縣警察局虎尾分
    局偵查起訴。
    理  由
壹、證據能力方面：
一、證人王德誠、王坤寶於警詢之證述，係被告甲○○以外之人
    於審判外之陳述，被告甲○○既不同意作為證據，依刑事訴
    訟法第159條第1項規定及同法第159條之5第1項規定之反面
    解釋，原則上自不得作為本案裁判基礎之證據資料。檢察官
    又未證明證人王德誠、王坤寶先前於警詢中之陳述，有何「
    較可信之特別情況」，及是否係證明本案犯罪事實存否所必
    要之證據，自不符合刑事訴訟法第159條之2例外得作為證據
    之要件規定，無法回復其證據能力。
二、又按被告以外之人於審判外之陳述，雖不符合刑事訴訟法規
    定傳聞證據得為證據之例外規定，而經當事人於審判程序同
    意作為證據，法院審酌該言詞陳述或書面陳述作成時之情況
    ，認為適當者，亦得為證據。當事人、代理人或辯護人於法
    院調查證據時，知有刑事訴訟法第159條第1項不得為證據之
    情形，而未於言詞辯論終結前聲明異議者，視為有前項之同
    意，刑事訴訟法第159條之5定有明文。除上開所述無證據能
    力之證據外，本案判決所引用下述具傳聞性質之供述證據，
    經本院於審理時提示被告、檢察官，均表示無意見（本院卷
    第72頁背面），迄於言詞辯論終結前亦均未聲明異議，視為
    同意作為證據，本院審酌該等證據之取得過程並無瑕疵，與
    本案待證事實間復具有相當之關聯性，自得採為證據。
三、另電話監聽譯文，僅屬依據監聽錄音結果予以翻譯之文字，
    固具文書證據之外觀，但實際上仍應認監聽所得之錄音帶，
    始屬調查犯罪所得之證物，乃刑事訴訟法第165條之1第2項
    所稱之新科技證物，如其蒐證程序合法，且當事人已承認監
    聽錄音譯文之內容屬實，或對於該譯文內容並無爭執，而法
    院復已就該譯文依法踐行調查證據程序者，該監聽錄音之譯
    文即與播放錄音有同等價值，自有證據能力，不生須依同法
    第159條之5第2項規定，審認有無證據能力（最高法院97年
    度台上字第6667號判決參照）。本案被告上訴時曾爭執如附
    表二所示之監聽譯文無證據能力（本院卷第41頁背面），然
    被告於本院準備程序中已承認該監聽譯文內容屬實（本院卷
    第48頁背面），而本院審理時復已就該譯文依法踐行調查證
    據之程序（本院卷第73頁背面），故該監聽譯文自有證據能
    力，附此敘明。
貳、實體方面：
一、販賣毒品部分：
    訊據被告固坦承曾以其所持用之門號0000000000行動電話於
    附表二編號1至4所示之時間，分別與證人王德誠、王坤寶所
    持用之門號0000000000、0000000000行動電話有如附表二編
    號1至4所示之通話內容之事實，然矢口否認有何販賣海洛因
    之犯行，辯稱：(一)其於97年11月29日、98年2月4日分別交付
    海洛因1包予證人王德誠，係因其曾與證人王德誠合資購買
    海洛因，證人王德誠將毒品寄放在其住處，其並沒有販賣海
    洛因予證人王德誠。(二)其於97年11月19日17時許交付海洛因
    予證人王坤寶，係因其曾與證人王坤寶合資購買海洛因，證
    人王坤寶將毒品放在其住處，其未販賣海洛因予證人王坤寶
    。(三)其與證人王坤寶於附表二編號4-1所示之通話內容後，
    雖有在雲林縣口湖鄉下崙村丁府八千歲廟埕碰面，但有無交
    付海洛因予證人王坤寶，其已忘記了。(四)其與證人王坤寶於
    附表二編號4-2所示之通話內容後，沒有在上開八千歲廟埕
    與證人王坤寶見面，亦沒有交付海洛因予證人王坤寶云云。
    經查：
  (一)門號0000000000行動電話係被告所持用，經被告坦承在卷（
    原審卷第28頁背面），而門號0000000000、0000000000行動
    電話分別係證人王德誠、王坤寶所持用，亦為證人王德誠、
    王坤寶證述明確（98年度偵字第1540號卷【下稱偵卷】第33
    、51頁），經檢察官依法聲請對被告所持有之門號00000000
    00行動電話核發通訊監察書（監察期間自97年11月19日起至
    98年2月24日止），查知於附表二所示時間，被告以門號000
    0000000行動電話分別與證人王德誠、王坤寶所持用門號000
    0000000、0000000000行動電話有如附表二所示之通話內容
    ，此有通訊監察書及通訊監察譯文在卷可稽（偵卷第19-20
    、25、28-30、47-48頁），復為被告所供認（本院卷第48
    頁背面），堪信為真實。
  (二)關於販賣第一級毒品予證人王德誠部分：
    1.被告於附表二編號1、2所示時、地，各以500元之價格，
      販賣第一級毒品海洛因予證人王德誠等情，業經證人王德
      誠於偵查中證稱：「（【提示0000000000門號於97年11月
      29日10時56分、11時51分、12時15分之通訊監察譯文】有
      無這幾通電話？是跟誰講？內容為何？）有這3通電話，3
      通都是我跟甲○○本人的對話，是甲○○本人送來虎尾（
      五福園）這邊，當時甲○○坐在車上。（上揭3通電話有
      無買到海洛因？）有，這3通電話我們是同一件事，我們
      見面後，甲○○有說海洛因放在石頭下面，我就到指定的
      地方將海洛因拿走了，再把錢壓在石頭下面，讓甲○○去
      拿錢，我拿到1包海洛因，我壓了5張100元在那邊，我錢
      壓著就走了，因為甲○○事後沒有問我說錢為何沒有壓在
      那邊，所以甲○○錢一定有拿走錢，不然他會打電話給我
      。（【提示0000000000門號於98年2月4日4時2分、38分、
      44分、49分之通訊監察譯文】有無這幾通電話？是跟誰講
      ？內容為何？）有這4通電話，這也是我跟寶哥甲○○本
      人的對話，是要向他買海洛因，這1次有買到，這次是我
      去下崙找他，也是用前揭方式，他將海洛因放在下崙廟附
      近的夜市旁的1個空地，交易方式也跟在五福園一樣，他
      也將海洛因壓在那邊，我也是錢壓著就走了，這次買了
      500元，是拿到1包.，這1次也是他本人出來跟我交易。」
      等語（偵卷第33-34頁）。
    2.又證人王德誠因施用第一級毒品，為警查獲後，經臺灣雲
      林地方法院裁定將其送往勒戒處所觀察、勒戒及強制戒治
      乙節，亦有各該裁定可稽（臺灣雲林地方法院98年度毒聲
      字第244號、125號之第1頁），是證人王德誠確有施用海
      洛因之習慣無訛，則證人王德誠證述曾向被告購買第一級
      毒品海洛因之事實，應非虛妄，又有如附表二編號1、2所
      示之通話內容可資佐證，顯見證人王德誠證述之憑信性甚
      高。況被告亦自承其與證人王德誠無任何仇怨嫌隙及金錢
      糾紛（偵卷第76頁），證人王德誠自無設詞誣陷被告之動
      機存在，再佐以被告復供承：其於97年11月29日、98年2
      月4日與證人王德誠為如附表二編號1、2所示之通話內容
      後，曾與證人王德誠碰面，並分別交付海洛因1包予證人
      王德誠等語（原審卷第28-30頁），益徵證人王德誠上開
      證述向被告購買海洛因等情，應屬真實可採。
    3.雖證人王德誠於原審審理時翻異前詞，改證稱：因之前曾
      與被告合資購買毒品，施用後剩餘的毒品放在被告處，故
      其於97年11月29日與被告相約在大台北（婚紗攝影）見面
      後，騎機車帶被告至其住處，被告再將剩餘部分取出供其
      施用；另於98年2月4日其與被告相約在雲林縣口湖鄉下崙
      村某寺廟附近夜市處空地見面，係因其與被告要一起出錢
      去買毒品，一起施用，沒有用完的將放在被告處，之後再
      跟被告拿云云。然查：
      (1)依附表二編號1之監聽譯文內容顯示，證人王德誠並無
        任何洽請被告將其所寄放之海洛因取出供其施用之言詞
        ，甚且王德誠與被告於11時51分23秒該通電話中有如下
        之對話「王德誠：小弟這裡只剩500，可以嗎？被告：
        沒有關係啦！」若如王德誠於原審中之證稱或被告所辯
        ，2人之前已合資購買，通話內容係被告要拿海洛因去
        供王德誠施用，則兩人怎會有前開有關金錢之對話？顯
        難想像。
      (2)依附表二編號2之監聽譯文內容顯示，證人王德誠與被
        告間亦無任何有關合資購買海洛因之言語，且證人王德
        誠與被告於4時2分39秒該通電話中更有如下之對話：「
        王德誠：人家要『會錢』。被告：現在4點多，人家在
        睡覺了呢。…王德誠：人家要『會錢』啦。被告：過來
        啊。」而被告亦供稱所謂「會錢」係指合資購買毒品（
        原審卷第107頁背面），然2人若真係要合資購買海洛因
        ，則王德誠於電話中應先探詢被告是否亦欠缺海洛因、
        是否有購買之需求，被告亦應會先請證人王德誠稍緩，
        待其查明毒品來源是否能於深夜4時許出賣毒品後再行
        聯絡，然證人王德誠一開口即係表明其需要毒品，而被
        告亦直接請證人王德誠過來，顯見渠等稱2人係欲合資
        購買毒品云云，難以採信。
      (3)又苟如證人王德誠所證，合資購得之毒品係暫時存放在
        被告身上，然施用毒品者，各人之體質不同，毒癮之耐
        受程度亦隨人有異，毒癮一旦發作，尋求毒品解癮猶恐
        不及，倘證人王德誠於毒癮發作時，尚須要求被告將所
        寄放之毒品攜往交付，實是緩不濟急。況被告係居住在
        雲林縣四湖鄉，而證人王德誠則是居住在雲林縣虎尾鎮
        ，二處相距非近，被告怎可能受證人王德誠所託存放合
        資購買之海洛因，而於王德誠毒癮發作時無償為證人王
        德誠送毒品前往？此亦有違常情。
      (4)至證人王德誠於原審審理時雖證述：其在偵查中其並未
        承認向被告購買毒品云云。惟證人王德誠於偵訊中既能
        就檢察官提示附表二編號1、2所示之通聯紀錄內容所訊
        問之問題一一回答，且於偵訊中明確證述確與被告有如
        附表二編號1、2所示之通聯紀錄內容，進而主動證述與
        被告交易海洛因之地點、金額、方式等細節，業如前述
        ，而證人王德誠與被告交易毒品之方式，極為隱密，倘
        非證人王德誠主動供出，檢察官實無從知悉交易模式；
        且證人王德誠於原審審理時亦證述：「（檢察官問你時
        ，是否有打你、罵你、恐嚇你？）沒有。」（原審卷第
        104頁），足認上開偵訊筆錄之內容確係證人王德誠出
        於自由意思之證述而記載。況證人王德誠於原審審理時
        ，經提示並告以附表二編號1、2所示之通話內容，證人
        王德誠竟稱忘記有無該內容，或稱沒有該通話，然該通
        話內容之真實業經被告供認在卷，顯見證人王德誠於原
        審翻異之詞應係事後迴護被告之詞，不足採信。
  (三)關於販賣第一級毒品與證人王坤寶部分：
    1.被告於附表二編號3、4所示時、地，以附表二編號3、4所
      示價格，販賣第一級毒品海洛因予證人王坤寶等情，業經
      證人王坤寶於偵查中證稱：「（【提示0000000000門號於
      97年11月19日17時37分、45分之通訊監察譯文】有無這幾
      通電話？是跟誰講？是要做什麼？）…我是跟甲○○講電
      話，是要向甲○○購買海洛因，這1次也有拿到海洛因，
      是在四湖鄉三房厝拿到500元量的海洛因1小包，這1次是
      用欠的，後來我500元有還，我們都是本人交受的。（【
      提示0000000000門號於97年11月19日22時44分、50分之通
      訊監察譯文】有無這幾通電話？是跟誰講？是要做什麼？
      ）…這1次也是跟甲○○通電話要向他買海洛因，也有拿
      到海洛因，是拿到1小包的海洛因，這1次我給他500元，
      他先給我500元海洛因量的海洛因，我再打電話問他為何
      沒有讓我欠，後來我又再去跟他拿1包海洛因，所以這天
      晚上我給他500元，他共給我2小包的海洛因。我在當天下
      午欠他500元，晚上再欠他500元，隔天要還給他1,000元
      ，這1次是在我們口湖鄉下崙村丁府八千歲廟埕拿的。」
      等語（偵卷第51-52頁）。
    2.又證人王坤寶因施用第一級毒品，為警查獲後，經臺灣雲
      林地方法院裁定將其送往勒戒處所觀察、勒戒及強制戒治
      乙節，亦有各該裁定可稽（臺灣雲林地方法院98年度毒聲
      字第130號、286號之第1頁），是證人王坤寶確有施用海
      洛因之習慣無訛，則證人王坤寶證述曾向被告購買第一級
      毒品海洛因之事實，應非虛妄，又有如附表二編號3、4所
      示之通話內容可資佐證，顯見證人王坤寶證述之憑信性甚
      高。況被告亦自承其與證人王坤寶無任何仇怨嫌隙及金錢
      糾紛（偵卷第77頁），證人王坤寶自無設詞誣陷被告之動
      機存在。佐以被告於原審供承：其於97年11月19日與證人
      王坤寶於如附表二編號3、4部分所示之通聯內容後，在雲
      林縣四湖鄉三房厝某處有交付海洛因予證人王坤寶，以及
      在雲林縣口湖鄉下崙村丁府八千歲廟埕碰面1次等語（原
      審卷第31頁），足認證人王坤寶上開證述向被告購買海洛
      因等情，應屬真實可採。至公訴意旨認證人王坤寶與被告
      如附表二所示編號3、4通話後，分別相約在雲林縣四湖鄉
      三房厝某處，被告以將海洛因置放某處石頭下方供王坤寶
      自行取走；在雲林縣口湖鄉下崙村丁府八千歲廟埕處，被
      告以將海洛因置放某處石頭下方供王坤寶以現金置換等語
      ，與上開證人王坤寶於偵查中證述之交易模式不相符合，
      是公訴意旨就此部分之交易模式，容有誤會，併此敘明。
    3.證人王坤寶於原審審理時雖翻異前詞，改證稱：其有與被
      告如附表二編號3、4之通話內容，然編號3之意思，是因
      其曾與被告合資購買毒品，其寄放在被告處，其要去跟被
      告拿，編號4-1之意思，係因其沒有車子，乃與被告約在
      下崙廟口，叫被告拿合資的毒品來；編號4-2之意思，是
      說欠其被告500元，不是欠1,000元云云。然查：
      (1)證人王坤寶此部分證述，核與其於偵查中證稱其係向被
        告購買海洛因之交易情節迥然不同，亦與被告於偵查中
        供述係無償提供不符（偵卷第77頁），則王坤寶證述係
        與被告合資購買，是否可信，已生疑義。
      (2)依附表二編號3之監聽譯文內容顯示，證人王坤寶並無
        任何洽請被告將其所寄放之海洛因取出供其施用之言詞
        ，王坤德與被告甚且於17時37分22秒該通電話中有如下
        之對話「王坤寶：…我想說先拿一下，明天再給你，明
        天下班再給你，好嗎？被告：我在『三房啊』。王坤寶
        ：還是我去找你，啊?」若如王坤寶於原審中之證稱或
        被告所辯，係2人之前已合資購買，通話內容係王坤寶
        要去拿海洛因，則兩人怎會有前開王坤寶拿取物品而須
        給予代價之對話？
      (2)依附表二編號4之監聽譯文內容顯示，證人王坤寶與被
        告間亦無任何有關合資購買海洛因之言語，且證人王坤
        寶與被告於22時44分55秒該通電話中更有如下之對話：
        「王坤寶：我身上有500，你讓我欠500，我明天1,000
        元給你好嗎？被告：嗯。」於22時50分38秒有如下之對
        話：「王坤寶：喂，這是500還是1,000的？被告：5啊
        。王坤寶：沒有啦，我是說你讓我欠500。」則2人若真
        係合資購買海洛因後，由證人王坤寶前往取用海洛因，
        則王坤寶於電話中自無談及價錢之問題，更無於收取海
        洛因後，再打電話確定係是500元或1,000元之理，顯見
        渠等稱2人係欲合資購買云云，實難以採信。
      (3)又苟如證人王坤寶所證，合資購得之毒品係暫時存放在
        被告身上，然施用毒品者，各人之體質不同，毒癮之耐
        受程度亦隨人有異，毒癮一旦發作，尋求毒品解癮猶恐
        不及，倘證人王坤寶於毒癮發作時，仍須要求被告將所
        寄放之毒品攜往交付，實是緩不濟急。參以證人王坤寶
        於原審審理時亦證稱：我1次吸食海洛因的量，範圍大
        約10元硬幣範圍，呈粉狀狀態，以夾鏈袋盛裝，平常睡
        的房間有衣櫥等語（見原審卷第107頁），是依證人王
        坤寶所證述，其所吸食之海洛因之量僅約10元硬幣大小
        ，且有其自己居住之房間，則其施用海洛因之份量，所
        占面積，空間極微，實無需將海洛因寄放至被告處之理
        ，故證人王坤寶證述將合資購買之毒品存放在被告處等
        語實與常情有違，亦與附表二編號3、4所示之監聽譯文
        不符，應係事後迴護而附和被告之詞，難以採信。
  (四)被告固辯稱其係與證人王德誠、王坤寶合資購買毒品云云。
    然被告於警詢中，當員警出示如附表二編號1-4之通訊監察
    譯文後，係辯稱：附表二編號1部分，是代號B跟他女朋友吵
    架，很痛苦，要我給他施用海洛因，我沒有販賣或提供毒品
    給代號B使用；附表二編號2部分，我只記得我在下崙玩電動
    玩具，代號B到電動玩具店內找我聊天，我沒有提供毒品給
    他施用；附表二編號3部分，我沒有提供毒品給代號B使用；
    附表二編號4-1部分，該次沒有毒品交易；附表二編號4-2部
    分，該次沒有毒品交易云云（偵卷第62-64、66-71頁）；於
    偵查中，經檢察官告以證人王德誠、王坤寶於偵查中之證述
    後，則供稱：都是他們向我討的，我之前有給他們，後來我
    就沒有給他們；我們有互請毒品而已云云（偵卷第77頁），
    是被告於得知如附表二編號1-4之通訊監察譯文及證人王德
    誠、王坤寶於偵查中之證述時，如被告確係與證人王德誠、
    王坤寶合資購買海洛因，理應依事實供述始為合理，然被告
    卻全然未曾提及合資購買毒品之事。嗣被告於原審準備程序
    中始改稱：其於97年11月29日、98年2月4日與證人王德誠如
    附表二編號1、2部分所示之通聯內容後，與證人王德誠碰面
    後，曾分別交付海洛因1包予證人王德誠，是因為其曾與證
    人王德誠合資購買海洛因，證人王德誠將其毒品放在其住處
    ；其於97年11月19日與證人王坤寶如附表二編號3至所示之
    通聯內容，與證人王坤寶在雲林縣四湖鄉三房厝某處有交付
    海洛因予證人王坤寶，係因為其曾與證人王坤寶合資購買海
    洛因，證人王坤寶將毒品放在其住處等語（原審卷第28-31
    頁），其辯解先後迭有不同，已難憑信，且依證人王德誠、
    王坤寶於偵查中證述內容，均係渠等撥打被告所持門號0000
    000000購買海洛因，而被告於接到證人王德誠、王坤寶之電
    話後，亦隨即交付毒品予證人王德誠、王坤寶，足見被告辯
    稱係合資購買海洛因，僅卸責之詞，難以採信。
  (五)販賣海洛因係違法行為，非可公然為之，且有其獨特之販售
    通路及管道，復無公定價格，容易增減分裝之份量，每次買
    賣之價量，可能隨時依雙方關係深淺、資力、需求量及對行
    情之認知、來源是否充裕、查緝鬆嚴、購買者被查獲時供述
    購買對象之可能風險評估等而異其標準，非可一概而論。被
    告既否認販賣海洛因，自無從查得其販入之真正價格，及是
    否因販賣給王德誠、王坤寶而獲得具體利潤之金額。然近年
    來政府為杜絕毒品氾濫，對於查緝施用及販賣毒品之工作，
    無不嚴加執行，販賣毒品罪又係重罪，設若無利可圖，衡情
    一般持有毒品之人當無輕易將所持有之海洛因轉讓他人，甘
    冒於再次向他人購買時有被查獲之危險；販賣之利得，除經
    承認犯行，或帳冊價量均臻明確外，委難察得實情，縱未確
    切查得販賣賺取之實際差價，但除別有事證，足認係按同一
    價格轉讓，確未牟利外，尚難執此認非法販賣之事證有所不
    足，致知過坦承者難辭重典，飾詞否認者反得逞僥倖，而失
    情理之平。惟販賣之人從價差或量差中牟利之方式雖異，然
    其販賣目的在意圖營利則同一，堪認被告購入海洛因之價格
    必較其售出之價格低廉，或以同一價格而減少海洛因之份量
    ，而有從中賺取差額利潤圖利之意圖及事實，此應屬合於論
    理法則，且不違背社會通常經驗之理性判斷。是被告賣出第
    一級毒品海洛因予證人王德誠、王坤寶，應有賺取相當利潤
    ，堪認係意圖營利，已無可疑。
  (六)綜上所述，被告於如附表二編號1-4所示之時、地，販賣第
    一級毒品海洛因予證人王德誠、王坤寶之事證已甚明確，被
    告所辯顯係卸責之詞，不足採信，其犯行均堪以認定，應依
    法論科。
二、轉讓毒品部分：
    訊據被告固坦承曾以所持用門號0000000000行動電話於附表
    二編號5所示時間，與證人王坤寶所持用門號0000000000行
    動電話為如附表二編號5所示通聯內容之事實，然矢口否認
    有何轉讓海洛因之犯行，辯稱：其雖與證人王坤寶有如附表
    二編號5所示之通聯內容，但其沒有在土地公廟與王坤寶見
    面，亦沒有叫「阿猴」之人交付海洛因予證人王坤寶云云。
    然被告於附表二編號5所示時、地，將第一級毒品海洛因轉
    讓予證人王坤寶等情，業經證人王坤寶於偵查中證稱：「（
    【提示0000000000門號於97年12月3日17時30分之通訊監察
    譯文】有無這通電話？？是跟誰講？是要做什麼？）…也是
    跟「阿寶」（甲○○）通電話拿海洛因，這1次拿到500元量
    1小包的海洛因，這1次有無當場給他500元我沒有印象了，
    這1次是阿猴拿來的，他是1個年輕人，是在『阿寶』他箔子
    寮家對面的土地公廟拿的。」等語（偵卷第52頁），核與附
    表二編號5之監聽譯文內容相符，而被告於偵查中亦曾供稱
    其曾無償提供海洛因予證人王坤寶，堪信證人王坤寶之證稱
    為真實。至證人王坤寶於原審雖改證稱當天並無拿到海洛因
    云云，然因與前揭調查證據所得不符，自難憑採。是被告於
    如附表二編號5所示之時、地，轉讓第一級毒品海洛因予證
    人王坤寶之事證亦甚明確，被告所辯應係卸責之詞，不足採
    信，其犯行堪以認定，應依法論科。
三、論罪科刑：
  (一)被告上開販賣第一級毒品之行為後，毒品危害防制條例第4
    條第1項業於98年5月5日立法院通過修正，經總統於98年5月
    20日公布，於同年5月22日生效（司法院98.6.29院台廳刑一
    字第0980014643號函示，應依中央法規標準法第13條規定，
    自公布日起算至第3日起發生效力），是自應依刑法第2條之
    1項之規定比較新舊法之適用。修正後毒品危害防制條例第4
    條第1項規定之法定本刑為「死刑或無期徒刑；處無期徒刑
    者，得併科新臺幣2,000萬元以下罰金。」與修正前毒品危
    害防制條例第4條第1項之規定為「死刑或無期徒刑；處無期
    徒刑者，得併科新臺幣1,000萬元以下罰金。」相比較，依
    刑法第2條第1項前段之規定，以修正前即被告行為時之規定
    有利於被告，自應適用被告行為時之法律處罰。
  (二)按海洛因為毒品危害防制條例第2條第2項第1款所定之第一
    級毒品，不得非法持有、販賣、轉讓。核被告各販賣海洛因
    2次給王德誠、王坤寶及無償轉讓海洛因1次給王坤寶，係分
    別犯修正前毒品危害防制條例第4條第1項之販賣第一級毒品
    罪及毒品危害防制條例第8條第1項之轉讓第一級毒品罪。被
    告販賣、轉讓海洛因前之持有低度行為，為販賣、轉讓之高
    度行為所吸收，不另論罪。被告於犯罪事實一(五)轉讓第一級
    毒品部分，係利用不知情之「阿猴」將海洛因交付予證人王
    坤寶，為間接正犯。至於毒品危害防制條例第8條第6項雖規
    定：轉讓毒品達一定數量者，加重其刑二分之一，其標準由
    行政院定之。依行政院93年1月7日所訂轉讓持有毒品加重其
    刑之數量標準第2條第1項第1款、第2項規定：第一級毒品：
    淨重5公克以上；前項所稱淨重，指除去包裝後之毒品重量
    。被告轉讓海洛因予王坤寶之數量不詳，然並無積極證據足
    認業已逾淨重5公克以上，是本院認被告該次轉讓之海洛因
    之數量並未超過5公克，自無毒品危害防制條例第8條第6項
    加重其刑之適用。被告所犯上開5罪，犯意各別，行為互殊
    ，應予分論併罰。
  (三)又按修正前毒品危害防制條例第4條第1項販賣第一級毒品罪
    之法定刑為「死刑或無期徒刑；處無期徒刑者，得併科新臺
    幣1,000 萬元以下罰金」，然同為販賣第一級毒品之人，其
    原因動機不一，犯罪情節未必盡同，或有大盤毒梟者，亦有
    中小盤之分，甚或僅止於吸毒者友儕間謀取蠅頭小利互通有
    無，其販賣行為所造成危害社會之程度自屬有異，法律科處
    此類犯罪，所設之法定最低本刑卻同為「無期徒刑，得併科
    新臺幣1,000萬元以下罰金」，不可謂不重，於此情形，倘
    依其情狀處以有期徒刑，即足以懲儆，並可達防衛社會之目
    的者，自非不可依客觀之犯行與主觀之惡性二者加以考量其
    情狀，是否有情輕法重之處，適用刑法第59條之規定酌量減
    輕其刑，期使個案裁判之量刑，能斟酌至當，符合罪刑相當
    原則及比例、平等原則。本件被告販賣海洛因對象及次數僅
    有王德誠、王坤寶各2次，除附表二編號4之交易（交易1,00
    0元），未取得其中之500元外，分別各得款500元，合計得
    款2,000元，所得財物不多，販賣數量亦極少，是被告此等
    行為與吸毒者之間，賺取蠅頭小利之有償提供毒品以施用差
    異不大，其犯罪情節當非大、中盤毒梟者可資等同並論，尤
    以大盤毒梟販賣第一級毒品數公斤以上，亦少有處以極刑者
    ，是倘處以法定最低度刑無期徒刑，依社會一般觀念及法律
    情感仍嫌過重，堪認其犯罪之情狀尚堪憫恕，而有情輕法重
    之處，乃就其所犯4次販賣第一級毒品罪，均依刑法第59條
    規定酌減其刑。
四、上訴駁回部分：原審就被告如附表一編號1、2、3、5部分之
    犯行，因予適用修正前毒品危害防制條例第4條第1項、第8
    條第1項、第19條第1項，刑法第11條前段、第2條第1項前段
    、第59條之規定，復審酌被告本身為施用毒品上癮者，當知
    施用海洛因不僅殘害身心健康，且因而散盡家財、連累家人
    ，或為購買毒品鋌而走險者，更不可勝計，猶為謀個人私利
    ，分別販賣第一毒品予王德誠、王坤寶及轉讓海洛因予王坤
    寶等行為，殘害他人身心不淺，對於國家民族之發展有莫大
    之妨礙，且犯後矢口否認犯行，態度不佳，難見有何悔意，
    再參酌被告販賣第一級毒品之數量、金額、次數等均非甚鉅
    ，顯非大盤交易之毒販，及其動機、目的、所得利益僅區區
    數百元等一切情狀，分別量處如附表一編號1、2、3、5所示
    之刑，並就被告犯罪事實欄一(一)、(二)、(三)販賣第一級毒品所
    得各500元，依毒品危害防制條例第19條第1項規定，分別於
    各該罪名項下宣告沒收，如全部或一部不能沒收時，以其財
    產抵償之。本院核其認事用法俱無不合，量刑亦稱妥適，被
    告上訴意旨否認犯罪，指摘原判決不當，並無可取，為無理
    由，應予駁回。另原審判決事實欄中一(六)關於「98年12月3
    日」及附表二編號2中關於「98/07/15」之記載，依卷內資
    料顯示，顯係誤載，然該誤載並不影響認定事實之同一性與
    判決本旨，更無礙維持法規適用之一致及確保人民之權利，
    爰不予撤銷而逕行更正為「97年12月3日」、「98/02/04 」
    ，併此敘明。
五、撤銷改判部分：原審就被告如附表二編號4之犯行部分予以
    論罪科刑，固非無見。惟附表二編號4-1、4-2之通話時間，
    兩者僅相隔不到6分鐘，且依該通話內容顯示，證人王坤寶
    原係欲向被告購買1,000元之海洛因，於被告交付500元之海
    洛因後，證人王坤寶查覺有誤，被告乃再交付不足之500元
    海洛因，即被告此行為，在時間上難以強行分開，在刑法評
    價上，合為包括之一行為予以評價，較為合理，是被告如附
    表二編號4所示之犯行應論以1罪，原審認附表二編號4-1、
    4-2之通話內容，各構成1次之販賣第一級毒品罪，自有未洽
    。被告上訴，否認犯行，雖無理由，然原判決既有前開可議
    之處，自應由本院將原判決該部分撤銷改判。因被告犯數罪
    ，已定應執行之刑，此部分既經上訴而撤銷，原定之執行刑
    亦失所附麗，應並予撤銷。爰審酌被告本身為施用毒品上癮
    者，當知施用海洛因不僅殘害身心健康，且因而散盡家財、
    連累家人，或為購買毒品鋌而走險者，更不可勝計，猶為謀
    個人私利，販賣第一毒品予王坤寶之行為，殘害他人身心不
    淺，對於國家民族之發展有莫大之妨礙，且犯後矢口否認犯
    行，態度不佳，難見有何悔意，再參酌被告販賣第一級毒品
    之數量、金額非鉅，顯非大盤交易之毒販，及其動機、目的
    、所得利益僅區區數百元等一切情狀，量處如主文第2項所
    示之刑，並與上訴駁回部分定應執行刑為19年。又按毒品危
    害防制條例第19條第1項規定，犯第4條之罪者，其供犯罪所
    用或因犯罪所得之財物，均沒收之，如全部或一部不能沒收
    時，追徵其價額或以其財產抵償之。但該條項並無如同條例
    第18條第1項所定「不問屬於犯人與否，沒收之」之明文，
    自屬相對沒收主義之立法。是其應沒收之物，應以屬被告所
    有者為限。且所稱因犯罪所得之財物，係以實際所得者為限
    ，苟無所得或尚未取得者，即無從為沒收、追徵或以財產抵
    償之諭知（最高法院95年度台上字第305號、96年度台上字
    第2331號判決參照）。被告如附表二編號4所示販賣第一級
    毒品所得為500元，雖未扣案，仍應依毒品危害防制條例第
    19條第1項規定，於該罪名項下宣告沒收，如全部或一部不
    能沒收時，以其財產抵償之，至另500元，被告讓王坤寶賒
    欠，並無所得，就此部分自無從為沒收或以財產抵償之諭知
    。又被告使用之門號0000000000雖為其聯繫販賣毒品所用之
    物，然並未扣案，且被告並非該手機之申請人（原審卷第58
    頁），亦無證據證明為被告所有，亦不併予宣告沒收，併此
    敘明。
據上論結，應依刑事訴訟法第368條、第369條第1項前段、第364
條、第299條第1項前段、修正前毒品危害防制條例第4條第1項、
第8條第1項、第19條第1項，刑法第11條前段、第2條第1項前段
、第59條、第51條第5款、第9款，判決如主文。
本案經檢察官邱克斌到庭執行職務。
中    華    民    國    99    年    3     月    11    日
                  刑事第二庭    審判長法  官  葉居正
                                      法  官  陳欽賢
                                      法  官  洪碧雀
以上正本證明與原本無異。
如不服本判決應於收受送達後10日內向本院提出上訴書狀，其未
敘述上訴理由者，並得於提起上訴後10日內向本院補提理由書（
均須按他造當事人之人數附繕本）「切勿逕送上級法院」。
                                      書記官  魏芝雯
中    華    民    國    99    年    3     月    11    日
附錄本案論罪科刑法條全文：
修正前毒品危害防制條例第4 條第1 項：
製造、運輸、販賣第一級毒品者，處死刑或無期徒刑；處無期徒
刑者，得併科新臺幣1 千萬元以下罰金。
修正前毒品危害防制條例第8 條第1 項：
轉讓第一級毒品者，處1 年以上7 年以下有期徒刑，得併科新臺
幣1 百萬元以下罰金。
附表一：
┌──┬──────┬─────────────────────────────┐
│編號│  犯罪事實  │                所犯罪名及所判處之刑度                    │
├──┼──────┼─────────────────────────────┤
│ 1  │如犯罪事實欄│甲○○販賣第一級毒品，處有期徒刑拾陸年，未扣案之販賣第一級│
│    │一、(一)所載  │毒品所得之財物新臺幣伍佰元沒收，如全部或一部不能沒收時，以│
│    │            │其財產抵償之。                                            │
├──┼──────┼─────────────────────────────┤
│ 2  │如犯罪事實欄│甲○○販賣第一級毒品，處有期徒刑拾陸年，未扣案之販賣第一級│
│    │一、(二)所載  │毒品所得之財物新臺幣伍佰元沒收，如全部或一部不能沒收時，以│
│    │            │其財產抵償之。                                            │
├──┼──────┼─────────────────────────────┤
│ 3  │如犯罪事實欄│甲○○販賣第一級毒品，處有期徒刑拾陸年，未扣案之販賣第一級│
│    │一、(三)所載  │毒品所得之財物新臺幣伍佰元沒收，如全部或一部不能沒收時，以│
│    │            │其財產抵償之。                                            │
├──┼──────┼─────────────────────────────┤
│ 4  │如犯罪事實欄│甲○○販賣第一級毒品，處有期徒刑拾陸年，未扣案之販賣第一級│
│    │一、(四)所載  │毒品所得之財物新臺幣伍佰元沒收，如全部或一部不能沒收時，以│
│    │            │其財產抵償之。                                            │
├──┼──────┼─────────────────────────────┤
│ 5  │如犯罪事實欄│甲○○轉讓第一級毒品，處有期徒刑壹年貳月。                │
│    │一、(五)所載  │                                                          │
└──┴──────┴─────────────────────────────┘
附表二：
 ┌──┬────┬────┬─────┬────┬────┬─────┐
 │編號│交易對象│販賣時間│販賣地點  │販賣數量│販賣價格│電話      │
 │    │        │        │          │        │（新台幣│          │
 │    │        │        │          │        │）      │          │
 ├──┼────┼────┼─────┼────┼────┼─────┤
 │ 1  │王德誠  │97/11/29│雲林縣虎尾│海洛因1 │500元   │(一)        │
 │    │        │        │鎮五福園餐│小包    │        │0000000000│
 │    │        │        │廳停車場  │        │        │    ↑    │
 │    │        │        │          │        │        │0000000000│
 │    │        │        │          │        │        ├─────┤
 │    │        │        │          │        │        │(二)        │
 │    │        │        │          │        │        │0000000000│
 │    │        │        │          │        │        │    ↓    │
 │    │        │        │          │        │        │0000000000│
 │    ├────┴────┴─────┴────┴────┴─────┤
 │    │通話時間及譯文內容：（A：被告   B：王德誠）                   │
 │    ├────┬────────────────────┬─────┤
 │    │97/11/29│B ：喂。                                │偵卷第19頁│
 │    │10:56:10│A ：嗯。                                │至第20頁  │
 │    │        │B ：「寶哥」，你在睡覺喔。              │          │
 │    │        │A ：沒有。                              │          │
 │    │        │B ：沒有，你在做什麼？                  │          │
 │    │        │A ：沒有。                              │          │
 │    │        │B ：啊？                                │          │
 │    │        │A ：在家。                              │          │
 │    │        │B ：什麼？                              │          │
 │    │        │A ：在家啦。                            │          │
 │    │        │B ：在家喔，你那裡沒有「少年」的可以出來│          │
 │    │        │    嗎，我沒有車，有辦法嗎？            │          │
 │    │        │A ：沒有。                              │          │
 │    │        │B ：啊？                                │          │
 │    │        │A ：沒有啦，沒辦法出去。                │          │
 │    │        │B ：怎麼樣？                            │          │
 │    │        │A ：沒辦法。                            │          │
 │    │        │B ：啊，喂？                            │          │
 │    │        │A ：你車子牽去那裡？                    │          │
 │    │        │B ：我和我女朋友昨天回來吵架，跑回去。  │          │
 │    │        │A ：在吵什麼？                          │          │
 │    │        │B ：啊？                                │          │
 │    │        │A ：在吵什麼？                          │          │
 │    │        │B ：啊？                                │          │
 │    │        │A ：在吵什麼？                          │          │
 │    │        │B ：嗯啊，我現在就是沒辦法去那種嗯，沒有│          │
 │    │        │    車可以下去，看你有沒有「少年」約在那│          │
 │    │        │    裡，在我們這裡比較近的地方。        │          │
 │    │        │A ：我等一下再打給你。                  │          │
 │    │        │B ：啊？                                │          │
 │    │        │A ：我等一下再打給你。                  │          │
 │    │        │B ：什麼？                              │          │
 │    │        │A ：我等一下再打給你啦。                │          │
 │    │        │B ：你等一下要打給我喔，不用很久喔。    │          │
 │    │        │A ：嗯啦。                              │          │
 │    ├────┼────────────────────┼─────┤
 │    │97/11/29│A ：喂。                                │偵卷第20頁│
 │    │11:51:23│B ：「寶哥」。                          │          │
 │    │        │A ：怎麼樣，你在那裡？                  │          │
 │    │        │B ：我在虎尾。                          │          │
 │    │        │A ：在虎尾，那麼遠喔。                  │          │
 │    │        │B ：嗯啊，不然你看，東西向下來，看要在那│          │
 │    │        │    裡，我騎機車出去碰面，這樣方便嗎？  │          │
 │    │        │A ：好啦。                              │          │
 │    │        │B ：多久要到。                          │          │
 │    │        │A ：15分至20分。                        │          │
 │    │        │B ：「寶哥」不好意思。                  │          │
 │    │        │A ：不會啦。                            │          │
 │    │        │B ：為了昨天那個吵架，東西搬回去。      │          │
 │    │        │A ：喔，講一講就好了，你不要一直＊＊＊＊│          │
 │    │        │    ＊＊。                              │          │
 │    │        │B ：我感覺，我也不會。                  │          │
 │    │        │A ：打個電話去跟他講一下。              │          │
 │    │        │B ：啊。                                │          │
 │    │        │A ：恩。                                │          │
 │    │        │B ：他就看我那一種。                    │          │
 │    │        │A ：喔，跟你說不要那種，你就講不會，你就│          │
 │    │        │    說不要緊。                          │          │
 │    │        │B ：你幾分要到，你要在那裡，東西向。    │          │
 │    │        │A ：下去那裡喔。                        │          │
 │    │        │B ：啊。                                │          │
 │    │        │A ：下去要往虎尾那裡嗯。                │          │
 │    │        │B ：嗯啊，小弟這裡只剩下500 ，可以嗎？  │          │
 │    │        │A ：沒有關係啦。                        │          │
 │    │        │B ：喔，你多久會馬上到？                │          │
 │    │        │A ：馬上啦。                            │          │
 │    │        │B ：你現在要出發了嗎？                  │          │
 │    │        │A ：嗯。                                │          │
 │    │        │B ：好啊，20分在那裡碰面。              │          │
 │    │        │A ：嗯。                                │          │
 │    │        │B ：大仔，不好意思喔。                  │          │
 │    ├────┼────────────────────┼─────┤
 │    │97/11/29│B ：喂。                                │偵卷第20頁│
 │    │12:15:13│A ：在那裡？                            │至第21頁  │
 │    │        │B ：你到了喔。                          │          │
 │    │        │A ：嗯。                                │          │
 │    │        │B ：好好好，你知道那個嗎？              │          │
 │    │        │A ：什麼？                              │          │
 │    │        │B ：你知道大台北這裡你知道嗎？五福園這裡│          │
 │    │        │    你知道嗎？                          │          │
 │    │        │A ：靠近那裡？                          │          │
 │    │        │B ：靠近餐廳五福園，大台北這裡你知道嗎？│          │
 │    │        │A ：多遠，下來多遠？                    │          │
 │    │        │B ：東西向下來你就有看到大台北了，我現在│          │
 │    │        │    騎機車去那裡碰面，喔？              │          │
 │    │        │A ：好。                                │          │
 ├──┼────┼────┬─────┬────┬────┼─────┤
 │ 2  │王德誠  │98/02/04│雲林縣口湖│海洛因1 │500元   │(一)      │
 │    │        │        │鄉下崙村某│小包    │        │0000000000│
 │    │        │        │寺廟附近夜│        │        │    ↑    │
 │    │        │        │市處空地  │        │        │0000000000│
 │    │        │        │          │        │        ├─────┤
 │    │        │        │          │        │        │(二)      │
 │    │        │        │          │        │        │0000000000│
 │    │        │        │          │        │        │    ↓    │
 │    │        │        │          │        │        │0000000000│
 │    ├────┴────┴─────┴────┴────┴─────┤
 │    │通話時間及譯文內容：（A：被告   B：王德誠）                   │
 │    ├────┬────────────────────┬─────┤
 │    │98/02/04│A ：你要做什麼？                        │偵卷第25頁│
 │    │04:02:39│B ：大仔。                              │          │
 │    │        │A ：啊？                                │          │
 │    │        │B ：人家要「會錢」（指毒品）。          │          │
 │    │        │A ：啊？                                │          │
 │    │        │B ：人家要「會錢」。                    │          │
 │    │        │A ：現在4 點多，人家在睡覺了呢。        │          │
 │    │        │B ：你在睡了嗎？                        │          │
 │    │        │A ：啊？                                │          │
 │    │        │B ：你在睡了嗎？                        │          │
 │    │        │A ：在睡覺，被你吵醒了。                │          │
 │    │        │B ：啊？                                │          │
 │    │        │A ：被你吵醒了。                        │          │
 │    │        │B ：不好意思，你在那裡？                │          │
 │    │        │A ：我在家裡。                          │          │
 │    │        │B ：怎麼會有「台子聲」（指電玩的聲音）？│          │
 │    │        │A ：啊？                                │          │
 │    │        │B ：怎麼會有「台子聲」？                │          │
 │    │        │A ：就電腦的。                          │          │
 │    │        │B ：玩電腦喔，人家要「會錢」。          │          │
 │    │        │A ：電腦在玩的，怎麼樣？                │          │
 │    │        │B ：人家要「會錢」啦。                  │          │
 │    │        │A ：啊？                                │          │
 │    │        │B ：人家要「會錢」啦。                  │          │
 │    │        │A ：過來啊。                            │          │
 │    │        │B ：啊？                                │          │
 │    │        │A ：過來啊。                            │          │
 │    │        │B ：好啦，不好意思，大仔，不要生氣啦。  │          │
 │    ├────┼────────────────────┼─────┤
 │    │98/02/04│A ：喂。                                │偵卷第25頁│
 │    │04:38:47│B ：喂，大仔，你在那裡，我在家裡。      │至第26頁  │
 │    │        │A ：那一個家？                          │          │
 │    │        │B ：你家啊。                            │          │
 │    │        │A ：誰的家？                            │          │
 │    │        │B ：那個「老寶」（音）這裡。            │          │
 │    │        │A ：喔，好啦。                          │          │
 │    │        │B ：你在那裡？                          │          │
 │    │        │A ：我馬上到。                          │          │
 │    │        │B ：好。                                │          │
 │    ├────┼────────────────────┼─────┤
 │    │98/02/04│B ：你在那裡，我直接過去比較快。        │偵卷第26頁│
 │    │04:44:42│A ：下崙啦。                            │          │
 │    │        │B ：下崙喔。                            │          │
 │    │        │A ：廟前這裡啦。                        │          │
 │    │        │B ：好。                                │          │
 │    ├────┼────────────────────┼─────┤
 │    │98/02/04│B ：喂。                                │偵卷第26頁│
 │    │04:49:10│A ：嗯。                                │          │
 │    │        │B ：大仔，我在廟前這裡，要往那裡走？    │          │
 │    │        │A ：直走，廟前直走，這裡有一間「台仔間」│          │
 │    │        │    （音）。                            │          │
 │    │        │B ：直走是往海那邊，還是？              │          │
 │    │        │A ：嗯啦。                              │          │
 │    │        │B ：往海那邊喔。                        │          │
 │    │        │A ：嗯啦。                              │          │
 │    │        │B ：喔好。                              │          │
 │    │        │A ：左手邊啦。                          │          │
 │    │        │B ：左手，好好。                        │          │
 ├──┼────┼────┬─────┬────┬────┼─────┤
 │ 3  │王坤寶  │97/11/19│雲林縣四湖│海洛因1 │500元   │0000000000│
 │    │        │        │鄉三房厝某│包      │        │    ↑    │
 │    │        │        │處        │        │        │0000000000│
 │    │        │        │          │        │        │          │
 │    │        │        │          │        │        │          │
 │    │        │        │          │        │        │          │
 │    ├────┴────┴─────┴────┴────┴─────┤
 │    │通話時間及譯文內容：（A：被告   B：王坤寶）                   │
 │    ├────┬────────────────────┬─────┤
 │    │97/11/19│A ：喂。                                │偵卷第47頁│
 │    │17:37:22│B ：你沒有在家喔。                      │          │
 │    │        │A ：沒有咧。                            │          │
 │    │        │B ：等一下會回去嗎？                    │          │
 │    │        │A ：會啊，我在「三房阿」（台語音）。    │          │
 │    │        │B ：場子喔。                            │          │
 │    │        │A ：嗯啊。                              │          │
 │    │        │B ：沒有啦，我想說先拿一下，明天再給你，│          │
 │    │        │明天下班再給你，好嗎？                  │          │
 │    │        │A ：我在「三房阿」。                    │          │
 │    │        │B ：還是我去找你，啊？                  │          │
 │    │        │A ：嗯。                                │          │
 │    │        │B ：好。                                │          │
 │    ├────┼────────────────────┼─────┤
 │    │97/11/19│B ：喂，我人在車這裡。                  │偵卷第47頁│
 │    │17:45:22│A ：好啦，好。                          │          │
 ├──┼────┼────┬─────┬────┬────┼─────┤
 │4   │王坤寶  │98/11/19│雲林縣口湖│海洛因2 │1,000元 │0000000000│
 │    │        │        │鄉下崙村丁│小包    │        │    ↑    │
 │    │        │        │府八千歲廟│        │        │0000000000│
 │    │        │        │埕處      │        │        │          │
 ├──┼────┴────┴─────┴────┴────┴─────┤
 │    │通話時間及譯文內容：（A：被告   B：王坤寶）                   │
 │    ├────┬────────────────────┬─────┤
 │    │97/11/19│A ：喂。                                │偵卷第47頁│
 │4-1 │22:44:55│B ：你在家嗎？                          │至第48頁  │
 │    │        │A ：我在「文風」（音）這裡。            │          │
 │    │        │B ：「文風」那裡喔。                    │          │
 │    │        │A ：嗯。                                │          │
 │    │        │B ：你有帶出來嗎？                      │          │
 │    │        │A ：有咧。                              │          │
 │    │        │B ：我身上500 ，你讓我欠500 ，我明天    │          │
 │    │        │    1,000 元給你好嗎？                  │          │
 │    │        │A ：嗯。                                │          │
 │    │        │B ：這樣我們約在廁所。                  │          │
 │    │        │A ：嗯。                                │          │
 │    │        │B ：我現在出去喔。                      │          │
 │    │        │A ：就好了。                            │          │
 │    │        │B ：啊，在那裡。                        │          │
 │    │        │A ：「丸仔」（音）那裡，「廟埕」（台語音│          │
 │    │        │    ，指廟前面的空地）。                │          │
 │    │        │B ：檳榔攤那裡。                        │          │
 │    │        │A ：嗯啦，檳榔攤。                      │          │
 │    │        │B ：好啦。                              │          │
 ├──┼────┼────────────────────┼─────┤
 │4-2 │97/11/19│A ：怎麼樣？                            │偵卷第48頁│
 │    │22:50:38│B ：喂，這是500 還是1,000 的？          │          │
 │    │        │A ：5 啊。                              │          │
 │    │        │B ：沒有啦，我是說你讓我欠500 。        │          │
 │    │        │A ：喔，這樣喔，好啦，你回來。          │          │
 ├──┼────┼────┬─────┬────┬────┼─────┤
 │ 5  │王坤寶  │97/12/03│雲林縣四湖│海洛因1 │無償轉讓│0000000000│
 │    │        │        │鄉箔子寮  │包      │        │    ↑    │
 │    │        │        │316 號住處│        │        │0000000000│
 │    │        │        │對面之土地│        │        │          │
 │    │        │        │公廟處    │        │        │          │
 │    ├────┴────┴─────┴────┴────┴─────┤
 │    │通話時間及譯文內容：（A：被告   B：王坤寶）                   │
 │    ├────┬────────────────────┬─────┤
 │    │98/12/03│A ：喂。                                │偵卷第48頁│
 │    │17:30:11│B ：喂，「寶哥」。                      │          │
 │    │        │A ：嗯，怎麼樣？                        │          │
 │    │        │B ：你人在那裡？                        │          │
 │    │        │A ：我人在市區。                        │          │
 │    │        │B ：啊，不然，你打電話給，方便嗎？      │          │
 │    │        │A ：「敏阿」（音）。                    │          │
 │    │        │B ：方便嗎？                            │          │
 │    │        │A ：有啦。                              │          │
 │    │        │B ：你叫「阿猴」拿回來土地公廟給我。    │          │
 │    │        │A ：啊。                                │          │
 │    │        │B ：你叫「阿猴」拿回來土地公廟。        │          │
 └──┴────┴────────────────────┴─────┘

司法院資訊處製作；財團法人民間司法改革基金會備份。
